【裁判字號】    91,交聲,545
【裁判日期】    920110
【裁判案由】    違反道路交通管理處罰條例聲明異議
【裁判全文】
臺灣桃園地方法院交通事件裁定                    九十一年度交聲字第五四五號
    原處分機關  交通部公路局新竹區監理所桃園監理站
    異  議  人
    即受處分人  甲○○  男  三.
右列受處分人因違反道路交通管理處罰條例案件，對於桃園縣警察局九十一年八月十
日所為之桃警局交字第Ｄ１Ａ５６０５５５號至Ｄ１Ａ５６０５５９號舉發違反道路
交通管理事件通知單之舉發，即交通部公路局新竹區監理所桃園監理站九十一年十月
二十一日桃監裁罰字第裁第５Ｚ—Ｄ１Ａ５６０５５５號至第５Ｚ—Ｄ１Ａ５６０５
５９號裁決書所為之處分，聲明異議，本院裁定如左：
    主      文
原處分除桃監裁罰字第裁第５Ｚ—Ｄ１Ａ５６０５５５號裁決外，均撤銷。
甲○○駕車行經有燈光號誌管制之交岔路口闖紅燈，科罰鍰新台幣貳仟柒佰元，並記
違規點數參點；又在設有禁止超車標線路段超車，科罰鍰新台幣壹仟貳佰元，並記違
規點數壹點；又駕車行經有燈光號誌管制之交岔路口闖紅燈，科罰鍰新台幣壹仟捌佰
元，並記違規點數參點；又不按遵行方向行駛，科罰鍰新台幣陸佰元，並記違規點數
壹點；又在道路上蛇行危險駕駛，科罰鍰新台幣陸仟元，並記違規點數參點，並吊扣
汽車牌照參個月；又有違反道路交通管理處罰條例之行為，拒絕停車接受稽查而逃逸
，科罰鍰新台幣參仟元，並記違規點數壹點。
其餘異議駁回。
    理      由
一、本件異議意旨略以：異議人甲○○於民國九十一年八月間收受罰單五張，然該罰
    單並非當場舉發，亦無照片佐證，無法證明係異議人違規，而具狀提出本件異議
    云云。
二、按汽車行駛至交岔路口，其行進應遵守燈光號誌或交通警察之指示；又汽車
    行經交岔路口、市區交通頻繁處所時，不得超車；又在雙向二車道行駛時，均
    應在遵行車道內行駛；又駕駛人駕駛汽車，應遵守道路交通標誌、標線、號誌
    之指示，並服從執行交通勤務之警察或依法令執行指揮交通及交通稽查任務人員
    之指揮。道路交通安全規則第一百零二條第一項第一款、第一百零一條第一項第
    一款、第九十七條第一項、第九十條分別定有明文。
三、違反上開規定者：
    依道路交通管理處罰條例第五十三條規定「汽車駕駛人，行經有燈光號誌管制
      之交岔路口闖紅燈者，處新臺幣一千八百元以上五千四百元以下罰鍰。」。並
      依同條例第六十三條第一項第三款規定，記違規點數三點。
    同條例第四十七條第一項第一款規定「汽車駕駛人超車時，有左列情形之一者
      ，處新臺幣一千二百元以上二千四百元以下罰鍰：一、駕車行經彎道、陡坡、
      狹橋、隧道、交岔路口、道路修理地段、市區交通頻繁處所超車者。」。並依
      同條例第六十三條第一項第一款規定，記違規點數一點。
    同條例第四十五條第一項第一款規定「汽車駕駛人，爭道行駛有左列情形之一
      者，處新臺幣六百元以上一千八百元以下罰鍰：一、不按遵行之方向行駛者。
      」。並依同條例第六十三條第一項第一款規定，記違規點數一點。
    同條例第四十三條第一項第一款規定「汽車駕駛人，駕駛汽車有左列情形之一
      者，處新臺幣六千元以上二萬四千元以下罰鍰，並當場禁止其駕駛：一、在道
      路上蛇行，或以其他危險方式駕車者。」，又汽車駕駛人有該條第一項第一款
      行為者，依同條第四項規定，並吊扣該車輛牌照三個月。另依同條例第六十三
      條第一項第三款規定，記違規點數三點。
    同條例第六十條規定「汽車駕駛人，駕駛汽車有違反本條例之行為，經交通勤
      務警察或依法令執行交通稽查任務人員制止時，不聽制止或拒絕停車接受稽查
      而逃逸者，除按各該條規定處罰外，處新臺幣三千元以上六千元以下罰鍰。」
      ，並依同條例第六十三條第一項第一款規定，記違規點數一點。
三、經查：異議人上開時、地之違規事實，業據證人即本案開單舉發之警員蔡易諵到
    庭證述：「當時我跟另一同事騎機車，他從南竹路口往蘆竹方向行駛，他在南竹
    路就闖紅燈，當時我們車的警示燈有亮，我們發現他愈開愈快，我們騎機車追不
    到他，他確實有罰單上的違規事由。」、「（如何確定車牌號碼沒有錯？）我有
    打電話去異議人的家裡問，車型、車牌、樣式、顏色都相符。」、「（你事後如
    何查證？）我們看到就記下車號，我們就用無線電通報，用警用電腦查證，查車
    牌號碼，值班台就會回報車主姓名、廠牌、顏色」等語稽詳。雖異議人矢口否認
    有上開違規事實，然本院參諸下列事實，認證人即警員蔡易諵之舉發事實確屬真
    實：
    （一）異議人確實住居於違規地點即桃園縣蘆竹鄉○○路附近，且其確實駕駛所
          有之車牌號碼Ｖ二—二七一二號自用小客車，於上開舉發違反道路交通管
          理事件通知單上所載之違規時間，即九十一年八月十日二十時許，行駛經
          過違規地點即桃園縣蘆竹鄉○○路路段，且其從未將該車借予他人使用乙
          節，業據異議人當庭自陳無訛。
    （二）證人所陳述當時欲攔查之車輛為白色三陽喜美汽車，且並未改裝過之情，
          核與異議人所述其車之特徵全完相符，並據證人於舉發違反道路交通管理
          事件通知單其上明載「自小客（三陽、白色）」。且證人並證稱其於追查
          時即以無線電通報勤務中心該車車牌、特徵，經以電腦查詢結果確屬相符
          ，嗣後並從車籍資料中查得車主之電話號碼，隨即打電話向異議人家中查
          詢，經異議人妻子確認該車甫經異議人駕駛外出，而該車之車型、顏色、
          樣式、車牌號碼復與違規之車輛完全一致，顯然已盡查證之能事，並與異
          議人自述於上開時、地駕車經過之事實完全相符，顯非誤判。
    （三）且查，本件係警員蔡易諵於發現違規事實後，立即尾隨追蹤經過多個路口
          ，並非僅憑瞬間之印象。復稽之證人於本院審理中之上開證述內容明確、
          語氣堅定，渠上開證述之真實性甚高，洵堪採信。
四、是以，縱使本件違規事件，並無照片可資佐證，本院斟酌上揭情況證據，仍認異
    議人確有上開違規行為自明。原處分機關以異議人違反道路交通管理處罰條例第
    五十三條第一項、第四十七條第一項第一款、第四十五條第一項第一款、第四十
    三條第一項、第四項之規定據以裁處雖有所據，然除桃監裁罰字第裁第５Ｚ—Ｄ
    １Ａ５６０５５５號該裁決外，均因漏未依同條例第六十三條第一項第一、三款
    之規定，另裁處各記違規點數一、三點之處分，尚有未合。就此部分異議人聲明
    異議雖無理由，惟原處分既有上開可議之處，即屬無可維持，應由本院撤銷原處
    分，另為如主文第二項之裁定。
五、至於桃監裁罰字第裁第５Ｚ—Ｄ１Ａ５６０５５５號裁定部分，異議人提起本件
    異議，核諸上開說明，顯無理由，應予駁回。
六、據上論斷，應依道路交通管理處罰條例第八十七條第二項、道路交通案件處理辦
    法第十九條、第二十條，裁定如主文。
中      華      民      國    九十二    年      一      月      十      日
                                臺灣桃園地方法院交通法庭
                                    法  官   陳永來
如不服本裁定，得於收受送達後五日內，向本院提出抗告書狀。
右正本證明與原本無異。
                                    書記官   洪明媚
中        華        民      國   九十二   年   一   月    十六    日


司法院資訊處製作；財團法人民間司法改革基金會備份。
